【裁判字號】    92,自,128
【裁判日期】    920619
【裁判案由】    偽造文書等
【裁判全文】
臺灣臺北地方法院刑事裁定                          九十二年度自字第一二八號
    自  訴  人  乙○○
    代  理  人  張立業
    被      告  甲○○
    選任辯護人  周祝民
右列被告因偽造文書等案件，經自訴人提起自訴，本院裁定如左：
    主  文
自訴駁回。
    理  由
一、本件自訴意旨略稱：自訴人乙○○係寶福有限電視股份有限公司（下稱寶福公司
    ）於民國八十五年間設立時之原始股東，原持有該公司股份二八○萬股。九十年
    八月十六日自訴人原持有之股份其中二百萬股不翼而飛，而原非股東之被告甲○
    ○竟持有三百四十五萬股，顯然被告甲○○串通寶福公司以偽造「股權轉讓同意
    書」等文書之方法，將自訴人之股份登記為被告所有，予以過戶，因認被告涉犯
    刑法第二百十六條、第二百十條之行使偽造私文書罪及第三百三十五條之侵占罪
    嫌云云。
二、按法院或受命推事於自訴案件第一次審判期日前訊問及調查結果，如認為案件有
    刑事訴訟法第二百五十二條至第二百五十四條之情形者，得以裁定駁回其自訴，
    同法第三百二十六條第三項定有明文。又事實之認定應憑證據，如未發現相當證
    據，或證據不足以證明，自不能以推測或擬制之方法，以為裁判之基礎（最高法
    院四十年台上字第八六號判例參照）。
三、自訴人乙○○認被告甲○○涉犯刑法第二百十六條、第二百十條之行使偽造私文
    書罪及第三百三十五條之侵占罪嫌，無非係以寶福公司之股東名簿及九十年八月
    十六日之股東名簿各一份影本為證。訊據被告則矢口否認有何自訴人所指之罪名
    ，辯稱：九十年初時訴外人李錫欽請伊擔任寶福公司股東，之後收到法院傳票後
    查證，並沒有從自訴人乙○○轉讓股票等語。本院經查：(一)被告甲○○於民國九
    十年一月十八日、九十年七月二十六日分別受讓訴外人藍丕澤、陳惠香所有之寶
    福公司股份一百七十五萬股、一百七十萬股，合計共三百四十五萬股，有被告庭
    呈之寶福公司股票轉讓過戶申請書、財政部臺北市國稅局年度證券交易稅一般代
    徵稅額繳款書影本共四張附卷為證（本院卷第七二至七五頁），可知，被告所有
    之寶福公司股份與自訴人無關。(二)本院經調閱寶福公司登記卷宗，訴外人藍丕澤
    之股份係訴外人嚴正所受讓，訴外人陳惠香之股份則分別由訴外人嚴正轉讓而得
    ，均非從自訴人受讓而得，此有行政院新聞局八十七年十二月十四日（八七）建
    廣五字第一九五一九號函可證（本院卷第七六頁）。(三)自訴人所提出之寶福公司
    股東名簿二份，僅證明自訴人與被告均為寶福公司股東，亦無從證明被告有何偽
    造文書或侵占之犯行。
四、綜上所述，自訴人所提之證據無從證明被告有何偽造文書或侵占之犯行，自訴代
    理人亦當庭表示：本件可能是自訴人當初有所誤會等語（本院卷第六九頁）。此
    外，復查無其他確切事證，足資證明被告涉有自訴人所指之犯行，則自訴人並未
    查證清楚，即遽以提起本件自訴，徒增訟源，實無可採。本件被告犯罪嫌疑不足
    ，依照首開說明，本件自訴應予駁回。
據上論斷，應依刑事訴訟法第三百二十六條第三項、第二百五十二條第十款裁定如主
文。
中      華      民      國    九十二    年     六      月     十九      日
                                      臺灣臺北地方法院刑事第五庭
                                          審判長法  官  廖紋妤
                                                法  官  劉方慈
                                                法  官  紀文惠
右正本證明與原本無異。
如不服本裁定，應於裁定送達後五日內向本院提出抗告狀。
                                                書記官  林妙穗
中      華      民      國     九十二   年     六       月    十九      日


司法院資訊處製作；財團法人民間司法改革基金會備份。
